【裁判字號】    97,交聲,1503
【裁判日期】    971028
【裁判案由】    違反道路交通管理處罰條例聲明異議
【裁判全文】
臺灣士林地方法院交通事件裁定        97年度交聲字第1503號
原處分機關  臺北市政府警察局
異  議  人  甲○○
即受處分人
上列異議人因違反道路交通管理處罰條例案件，對於臺北市政府
警察局於民國97年9 月10日所為之處分（原處分案號：北市警交
裁字第9709100012號）聲明異議，本院裁定如下：
    主  文
異議駁回。
    理  由
一、原處分意旨略以：本件異議人即受處分人甲○○未依規定期
    限辦理計程車駕駛人執業登記證96年度查驗，逾期達6 個月
    以上，經原處分機關以異議人有違反道路交通管理處罰條例
    第36條第3 項、第4 項之規定，故裁決異議人廢止職業登記
    ，並自裁決日起1 年內不得申辦執業登記。
二、異議意旨略以：民國96年間，異議人因岳父生重病，岳母與
    小舅皆為殘障人士，無法照料、送醫，故異議人常奔波往來
    於臺北、臺東鹿野，以致忘記審驗，全家1 家7 口，全靠異
    議人開計程車維生，如無法開車賺錢，生計陷入危難，妻子
    又是心血管病患，無法工作，小孩還在國小唸書，父親於年
    前也罹患食道腫瘤，急需繳費，異議人開車20餘年，無其他
    專長，希望法院給予機會云云。
三、按計程車駕駛人，不依規定期限，參加年度查驗者，處新臺
    幣（下同）1,200 元罰鍰，逾期6 個月以上仍不辦理者，廢
    止其執業登記；計程車駕駛人經依前項之規定廢止執業登記
    者，未滿1 年不得再行辦理執業登記，道路交通管理處罰條
    例第36條第3 項、第4 項分別定有明文。復按執業登記證及
    其副證每年查驗1 次，計程車駕駛人自領得執業登記證及其
    副證之翌年起，應於每年出生日前後1 個月內檢具國民身分
    證、職業駕駛執照、執業事實證明文件、執業登記證及副證
    ，向原發證之警察局申請查驗，計程車駕駛人執業登記管理
    辦法第11條第1 項亦定有明文。而交通法庭認為聲明異議無
    理由者，應以裁定駁回之，道路交通案件處理辦法第19條亦
    著有明文。
四、經查：異議人為52年7 月29日生，此有異議人之汽車駕駛執
    照影本1 紙附卷可證，揆諸計程車駕駛人執業登記管理辦法
    第11條第1 項之規定，異議人應於96年7 月29日前後1 個月
    內，即96年6 月29日至96年8 月29日期間，檢具相關文件向
    原發證之警察局申請查驗執業登記證及其副證，而異議人未
    依規定於期限內辦理，迄原處分機關裁決時，已逾6 個月期
    限之事實，為異議人所不爭執，原處分機關予以裁罰，自屬
    有據。異議人雖以前詞為異議事由，惟上開查驗規定業據法
    律明定，且異議人自85年8 月19日起，即領有計程車執業登
    記證之事實，有內政部警政署計程車駕駛人檔案列印資料在
    卷可參，異議人為資深駕駛人，對於年度查驗之規定，實難
    推稱忘記，況縱使異議人有上開可憫之情，亦無從解免前揭
    法律規定之責任，故本件異議為無理由，應予駁回。
據上論斷，應依道路交通案件處理辦法第19條之規定，裁定如主
文。
中    華    民    國    97    年    10    月    28    日
                              臺灣士林地方法院交通法庭
                                  法  官  鄭光婷
以上正本證明與原本無異。
如不服本裁定，應於裁定送達後5 日內，向本院提出抗告狀。
                                  書記官  徐仁豐
中    華    民    國    97    年    10    月    28    日


司法院資訊處製作；財團法人民間司法改革基金會備份。
